【裁判字號】    99,抗,1214
【裁判日期】    991012
【裁判案由】    聲請具保停止羈押
【裁判全文】
臺灣高等法院刑事裁定                  99年度抗字第1214號
抗  告  人
即  被  告  甲○○
上列抗告人因違反貪污治罪條例案件，不服臺灣臺北地方法院中
華民國99年9月14日所為駁回聲請具保停止羈押裁定（99年度聲
字第2173、2243號），提起抗告，本院裁定如下：
    主  文
抗告駁回。
    理  由
一、本件抗告意旨略以：抗告人即被告甲○○業已配合法院之調
    查程序，顯見被告之證詞確屬實在，且本件案情亦已明朗，
    益徵被告始終犯後態度良好，確無湮滅、偽造、變造證據或
    勾串共犯或證人之必要，更無勾串證人之虞，是以羈押原因
    業已消滅，本案已無羈押被告之原因及必要，且被告於國內
    有固定居所，並以經營花圈禮儀為業，而被告尚有八十歲高
    齡老母因罹患心臟病及老人痴呆症，現病情嚴重，且僅識被
    告一人，亟需被告照料及定時陪同前往醫院看診，爰請撤銷
    原裁定，改裁准予被告具保停止羈押云云。
二、按羈押之目的，除為使刑事訴訟得以順利進行，亦在使將來
    刑之執行能夠確保。又被告經執行羈押後，有無繼續羈押之
    必要，應以原執行羈押之原因是否依然存在為依據。經查：
  (一)本案被告係犯行賄罪，經原審法院於民國九十九年八月十八
    日以犯罪嫌疑重大，且有事實足認有逃亡之虞，非予羈押，
    顯難進行追訴、審判或執行而有羈押之必要，裁定予以羈押
    ，原審法院經審理後，認事證明確，被告犯行堪以認定，判
    處被告有期徒刑一年八月，嗣被告上訴於本院，經本院法官
    於九十九年十月七日訊問後，亦認被告涉犯行賄罪嫌疑重大
    ，有事實足認有逃亡之虞，並有羈押之必要，而依刑事訴訟
    法第一百零一條第一項第一款規定，諭知自是日起由本院羈
    押在案，有本院九十九年度上訴字第三五三七號案卷可稽。
    被告抗告意旨以其無湮滅、偽造、變造證據或勾串共犯或證
    人之虞云云，核非原羈押之事由，故其執此遽謂羈押原因業
    已消滅，本案已無羈押被告之原因及必要云云，自無足採。
  (二)又被告前因施用及持有第一級毒品案件，經臺灣士林地方法
    院各判處有期徒刑七月、四月，並定應執行有期徒刑七月，
    嗣經本院及最高法院判決上訴駁回。而被告於上開毒品案件
    確定後，因經通知未到案執行，乃由臺灣士林地方法院檢察
    署於九十八年十月八日發布通緝在案，亦有本院被告前案紀
    錄表附於本案卷可稽，是被告前已有經判決確定後為躲避執
    行而逃亡之事實。且被告於上開通緝期間內之九十八年十一
    月十九日，遭臺北市政府警察局北投分局關渡派出所警員何
    皇杰、龔建銘逮捕後，其為免遭警解送臺灣士林地方法院檢
    察署執行，乃於解送途中，基於行賄之故意，當場對於警員
    何皇杰等人行求賄賂，惟經何皇杰等人拒絕，並將被告送往
    臺北市政府警察局北投分局偵辦，有原審法院九十九年度訴
    字第八六三號判決正本附於本案卷可憑。由此足認被告於本
    案未確定或執行前有逃亡之虞。
  (三)綜上，原審以被告原上揭羈押事由並未消滅，復斟酌比例原
    則及必要性原則，認仍有繼續羈押必要，且無從代以具保、
    限制住居，因而駁回被告聲請具保停止羈押，綜觀全案卷證
    資料，尚無不當、違法或違反比例原則之瑕疵。另被告抗告
    意旨所稱家中母親需照料乙節，核非屬刑事訴訟法第一百十
    四條所列各款停止羈押事由之情形，原審未予審酌，自無不
    合。是以，被告抗告以其無湮滅、偽造、變造證據或勾串證
    人之虞，已無羈押之原因及必要云云，指摘原裁定不當，並
    聲請具保停止羈押，為無理由，應予駁回。
三、據上論斷，應依刑事訴訟法第四百十二條，裁定如主文。
中    華    民    國    99    年    10    月    12    日
                  刑事第二十一庭審判長法  官  蔡聰明
                                      法  官  趙文
                                      法  官  楊力進
以上正本證明與原本無異。
不得再抗告。
                                      書記官  彭威翔
中    華    民    國    99    年    10    月    12    日

司法院資訊處製作；財團法人民間司法改革基金會備份。
